<LexicalEntry>
	<feat att="partOfSpeech" val="mainVerb" />
	<feat att="id" val="GMU_SEGNE_1" />
	<feat att="morphologicalUnitId" val="SEGNE" />
	<feat att="originalSource" val="DDO" />
	<feat att="independentWord" val="yes" />
	<Lemma>
		<FormRepresentation>
			<feat att="writtenForm" val="segne" />
			<feat att="officiallyApproved" val="yes" />
		</FormRepresentation>
	</Lemma>
	<WordForm>
		<feat att="verbFormMood" val="imperative" />
		<FormRepresentation>
			<feat att="writtenForm" val="segn" />
			<feat att="inflectionalParadigm" val="MFG0112" />
			<feat att="officiallyApproved" val="yes" />
			<feat att="frequency" val="0.0" />
		</FormRepresentation>
	</WordForm>
	<WordForm>
		<feat att="verbFormMood" val="indicative" />
		<feat att="tense" val="present" />
		<feat att="voice" val="passiveVoice" />
		<FormRepresentation>
			<feat att="writtenForm" val="segnes" />
			<feat att="inflectionalParadigm" val="MFG0112" />
			<feat att="officiallyApproved" val="yes" />
			<feat att="frequency" val="0.0" />
		</FormRepresentation>
	</WordForm>
	<WordForm>
		<feat att="verbFormMood" val="indicative" />
		<feat att="tense" val="present" />
		<feat att="voice" val="activeVoice" />
		<FormRepresentation>
			<feat att="writtenForm" val="segner" />
			<feat att="inflectionalParadigm" val="MFG0112" />
			<feat att="officiallyApproved" val="yes" />
			<feat att="frequency" val=".3929" />
		</FormRepresentation>
	</WordForm>
	<WordForm>
		<feat att="verbFormMood" val="indicative" />
		<feat att="tense" val="past" />
		<feat att="voice" val="activeVoice" />
		<FormRepresentation>
			<feat att="writtenForm" val="segnede" />
			<feat att="inflectionalParadigm" val="MFG0112" />
			<feat att="officiallyApproved" val="yes" />
			<feat att="frequency" val=".4286" />
		</FormRepresentation>
	</WordForm>
	<WordForm>
		<feat att="verbFormMood" val="indicative" />
		<feat att="tense" val="past" />
		<feat att="voice" val="passiveVoice" />
		<FormRepresentation>
			<feat att="writtenForm" val="segnedes" />
			<feat att="inflectionalParadigm" val="MFG0112" />
			<feat att="officiallyApproved" val="yes" />
			<feat att="frequency" val="0.0" />
		</FormRepresentation>
	</WordForm>
	<WordForm>
		<feat att="verbFormMood" val="infinitive" />
		<feat att="voice" val="passiveVoice" />
		<FormRepresentation>
			<feat att="writtenForm" val="segnes" />
			<feat att="inflectionalParadigm" val="MFG0112" />
			<feat att="officiallyApproved" val="yes" />
			<feat att="frequency" val="0.0" />
		</FormRepresentation>
	</WordForm>
	<WordForm>
		<feat att="verbFormMood" val="infinitive" />
		<feat att="voice" val="activeVoice" />
		<FormRepresentation>
			<feat att="writtenForm" val="segne" />
			<feat att="inflectionalParadigm" val="MFG0112" />
			<feat att="officiallyApproved" val="yes" />
			<feat att="frequency" val=".4464" />
		</FormRepresentation>
	</WordForm>
	<WordForm>
		<feat att="verbFormMood" val="participle" />
		<feat att="tense" val="present" />
		<FormRepresentation>
			<feat att="writtenForm" val="segnende" />
			<feat att="inflectionalParadigm" val="MFG0112" />
			<feat att="officiallyApproved" val="yes" />
			<feat att="frequency" val=".0357" />
		</FormRepresentation>
	</WordForm>
	<WordForm>
		<feat att="verbFormMood" val="participle" />
		<feat att="tense" val="past" />
		<FormRepresentation>
			<feat att="writtenForm" val="segnet" />
			<feat att="inflectionalParadigm" val="MFG0112" />
			<feat att="officiallyApproved" val="yes" />
			<feat att="frequency" val=".0714" />
		</FormRepresentation>
	</WordForm>
	<WordForm>
		<feat att="verbFormMood" val="gerundive" />
		<feat att="grammaticalNumber" val="singular" />
		<feat att="grammaticalGender" val="commonGender" />
		<feat att="definiteness" val="unspecified" />
		<feat att="transcategorization" val="transnominal" />
		<FormRepresentation>
			<feat att="writtenForm" val="segnen" />
			<feat att="inflectionalParadigm" val="MFG0112" />
			<feat att="officiallyApproved" val="yes" />
			<feat att="frequency" val="0.0" />
		</FormRepresentation>
	</WordForm>
	<WordForm>
		<feat att="verbFormMood" val="participle" />
		<feat att="tense" val="present" />
		<feat att="grammaticalNumber" val="unspecified" />
		<feat att="grammaticalGender" val="unspecified" />
		<feat att="definiteness" val="unspecified" />
		<feat att="transcategorization" val="transadjectival" />
		<FormRepresentation>
			<feat att="writtenForm" val="segnende" />
			<feat att="inflectionalParadigm" val="MFG0112" />
			<feat att="officiallyApproved" val="yes" />
			<feat att="frequency" val=".0357" />
		</FormRepresentation>
	</WordForm>
	<WordForm>
		<feat att="verbFormMood" val="participle" />
		<feat att="tense" val="past" />
		<feat att="grammaticalNumber" val="singular" />
		<feat att="grammaticalGender" val="neuter" />
		<feat att="definiteness" val="indefinite" />
		<feat att="transcategorization" val="transadjectival" />
		<FormRepresentation>
			<feat att="writtenForm" val="segnet" />
			<feat att="inflectionalParadigm" val="MFG0112" />
			<feat att="officiallyApproved" val="yes" />
			<feat att="frequency" val=".0714" />
		</FormRepresentation>
	</WordForm>
	<WordForm>
		<feat att="verbFormMood" val="participle" />
		<feat att="tense" val="past" />
		<feat att="grammaticalNumber" val="singular" />
		<feat att="grammaticalGender" val="commonGender" />
		<feat att="definiteness" val="indefinite" />
		<feat att="transcategorization" val="transadjectival" />
		<FormRepresentation>
			<feat att="writtenForm" val="segnet" />
			<feat att="inflectionalParadigm" val="MFG0112" />
			<feat att="officiallyApproved" val="yes" />
			<feat att="frequency" val=".0714" />
		</FormRepresentation>
	</WordForm>
	<WordForm>
		<feat att="verbFormMood" val="participle" />
		<feat att="tense" val="past" />
		<feat att="grammaticalNumber" val="singular" />
		<feat att="grammaticalGender" val="unspecified" />
		<feat att="definiteness" val="definite" />
		<feat att="transcategorization" val="transadjectival" />
		<FormRepresentation>
			<feat att="writtenForm" val="segnede" />
			<feat att="inflectionalParadigm" val="MFG0112" />
			<feat att="officiallyApproved" val="yes" />
			<feat att="frequency" val=".4286" />
		</FormRepresentation>
	</WordForm>
	<WordForm>
		<feat att="verbFormMood" val="participle" />
		<feat att="tense" val="past" />
		<feat att="grammaticalNumber" val="plural" />
		<feat att="grammaticalGender" val="unspecified" />
		<feat att="definiteness" val="unspecified" />
		<feat att="transcategorization" val="transadjectival" />
		<FormRepresentation>
			<feat att="writtenForm" val="segnede" />
			<feat att="inflectionalParadigm" val="MFG0112" />
			<feat att="officiallyApproved" val="yes" />
			<feat att="frequency" val=".4286" />
		</FormRepresentation>
	</WordForm>
</LexicalEntry>
